【裁判字號】    99,交聲,540
【裁判日期】    991217
【裁判案由】    違反道路交通管理處罰條例聲明異議
【裁判全文】
臺灣新竹地方法院交通事件裁定         99年度交聲字第540號
移送機關    交通部公路總局新竹區監理所新竹市監理站
異議人即
受處分人    夏國文
上列受處分人因違反道路交通管理處罰條例案件，對於交通部公
路總局新竹區監理所新竹市監理站民國99年9 月21日所為之竹監
新三字第裁51-E00000000號違反道路交通管理事件裁決書，聲明
異議，本院裁定如下：
    主  文
異議駁回。
    理  由
一、原處分意旨略以：異議人即受處分人夏國文於民國99年9 月
    4 日22時26分許，騎乘其所有之車牌號碼HMH-765 號普通重
    型機車行經新竹市○○街298 號巷口前，經新竹市警察局第
    一分局西門派出所警員張坤泉攔停並進行酒精濃度檢測，測
    得夏國文呼氣酒精濃度高達0.48mg/l，並發現夏國文前已因
    酒駕違規遭監理機關吊扣小型車職業駕駛執照，而同時有「
    汽車駕駛人酒精濃度超過規定標準」、「駕駛執照吊扣期間
    駕駛汽車」等違規行為，經警填製竹市警交字第E 00000000
    號舉發違反道路交通管理事件通知單（下稱舉發通知單），
    爰依道路交通管理處罰條例第35條第3 項、違反道路交通管
    理事件統一裁罰基準及處理細則第41條、第43條、第44條及
    第67條第3 項之規定，裁處異議人罰鍰新臺幣（下同）6 萬
    元、吊銷異議人小型車職業駕駛執照，3 年內不得考領駕駛
    執照，並依道路交通管理處罰條例第24條之規定，施以道路
    交通安全講習等語。
二、聲明異議意旨略以：伊承認伊於上開時、地確實有「汽車駕
    駛人酒精濃度超過規定標準」、「駕駛執照吊扣期間駕駛汽
    車」等違規行為，但認為原處分處以罰鍰 6萬元，有過重之
    嫌，爰聲明異議，請求撤銷原處分等語。
三、按「受處分人，不服主管機關所為之處分，得於接到裁決書
    之翌日起20日內，向管轄地方法院聲明異議。」、「法院認
    為聲明異議無理由者，應以裁定駁回之。」，道路交通管理
    處罰條例第87條第1 項、99年10月26日修正施行之道路交通
    事件處理辦法第18條分別定有明文。次按道路交通管理處罰
    條例及道路交通安全規則所稱之「汽車」，依道路交通管理
    處罰條例第3 條第8 款及道路交通安全規則第2 條第1 項第
    1 款之規定，均包括「機器腳踏車」在內。復按「汽車駕駛
    人，駕駛汽車經測試檢定有酒精濃渡超過規定標準者，處新
    臺幣（下同）1 萬5 千元以上6 萬元以下罰鍰，並當場移置
    保管該汽車及吊扣其駕駛執照1 年。」、「汽車駕駛人經依
    第1 項規定吊扣駕駛執照，並於吊扣期間再有第1 項情形者
    ，處6 萬元罰鍰，並當場移置保管該汽車及吊銷其駕駛執照
    。」、「汽車駕駛人有第35條第1 項規定之情形者，應接受
    道路交通安全講習。」、「汽車駕駛人曾依第35條第3 項前
    段規定吊銷駕駛執照者，3 年內不得考領駕駛執照。」、「
    汽車駕駛人，因違反本條例及道路交通安全規則之規定，受
    吊銷駕駛執照處分時，吊銷其持有各級車類之駕駛執照。」
    ，道路交通管理處罰條例第35條第1 項第1 款、第3 項、第
    24條第1 項第2 款、第67條第2 項前段、第68條亦分別有明
    文規定。
四、經查：
  (一)異議人於上開時地酒後騎乘普通重型機車，經警測得其呼氣
    酒精濃度為每公升0.48毫克，超過標準值；又其前已因駕駛
    輕型機車經測試檢定酒精濃度超過規定標準之違規，遭裁處
    吊扣其小型車職業駕駛執照（吊扣期間自99年5 月26日起至
    100 年5 月25日止），而同時有「酒後駕車經酒測器呼氣酒
    測值為0.48mg/L」、「駕駛執照吊扣期間駕駛汽車」等違規
    情事，為其所不爭執，並有竹市警交字第E00000000 號、第
    E00 000000號舉發通知單影本、交通部公路總局新竹區監理
    所新竹市監理站99年9 月21日竹監新三字第裁51-E00000000
    號裁決書影本、交通部公路總局新竹區監理所駕駛執照吊扣
    執行單影本、異議人汽機車駕照基本資料各1 紙附卷可稽。
    是本件異議人確有於其小型車職業駕駛執照因酒後駕車遭吊
    扣期間，再因騎乘機車而有酒精濃度經測定超過規定標準之
    違規行為，應堪認定。
  (二)異議人雖辯稱原處分處以罰鍰6 萬元過重等語，然「處罰鍰
    6 萬元」既為違反道路交通管理處罰條例第35條第3 項明定
    之法律效果，則此法律效果即係立法者衡酌行為人違法狀態
    及所生法益侵害所為之立法裁量，而本件原處分機關既依上
    開規定裁處法定罰鍰金額，對於異議人自非有裁量濫用情事
    ，縱異議人認立法裁量不當有須檢討修正之必要，惟此非行
    政及司法機關權限範疇，亦與本件交通違規事實無涉，自非
    本院所得審究；故異議人上開辯詞，並不足採。
五、綜上所述，異議人於上開時、地，確實有「汽車駕駛人酒精
    濃度超過規定標準」、「駕駛執照吊扣期間駕駛汽車」等違
    規行為，原處分機關依道路交通管理處罰條例第35條第3 項
    、第67條第2 項、第24條第1 項第2 款之規定裁處異議人罰
    鍰6 萬元，吊銷其小型車職業駕駛執照，3 年內不得考領駕
    駛執照，並應接受道路交通安全講習之處分，核無違誤。本
    件異議人之異議為無理由，自應將其異議駁回。
六、據上論斷，依道路交通事件處理辦法第18條，裁定如主文。
中    華    民    國    99    年    12    月    17    日
                  交通法庭  法  官  蔡川富
以上正本證明與原本無異。
如不服本裁定，應於裁定送達後5日內向本院提出抗告狀。
中    華    民    國    99    年    12    月    17    日
                            書記官  朱苑禎

司法院資訊處製作；財團法人民間司法改革基金會備份。
